【裁判字號】    97,易,2076
【裁判日期】    970911
【裁判案由】    毒品危害防制條例
【裁判全文】
臺灣板橋地方法院刑事判決              97年度易字第2076號
公  訴  人  臺灣板橋地方法院檢察署檢察官
被      告  甲○○
上列被告因違反毒品危害防制條例案件，經檢察官提起公訴（97
年度毒偵字第5313號），本院受理後被告為有罪之陳述，經改行
簡式審判程序，判決如下：
    主  文
甲○○施用第二級毒品，累犯，處有期徒刑柒月。
    事  實
一、甲○○曾於(一)民國91年間因違反毒品危害防制條例案件，經
    臺灣板橋地方法院檢察署檢察官起訴並聲請強制戒治，其中
    強制戒治部分，經本院以91年度毒聲字第2817號裁定令入戒
    治處所施以強制戒治，於92年9 月20日執行完畢；起訴部分
    則經本院於91年12月18日以91年度易字第3162號判處有期徒
    刑八月，於92年1 月13日確定；(二)於同年間因違反毒品危害
    防制條例案件，經本院於91年12月18日以91年度訴字第2184
    號判處有期徒刑十月，於92年1 月27日確定；嗣所犯上揭二
    案經本院以92年度聲字第480 號裁定應執行有期徒刑一年四
    月確定，經入監執行後，於93年12月14日假釋出監付保護管
    束，於94年1 月20日保護管束期滿假釋未經撤銷，以已執行
    論。復於(三)94年間因違反毒品危害防制條例案件，經臺灣高
    等法院於94年8 月4 日以94年度上易字第1122號判處有期徒
    刑一年，於同日確定；(四)於同年間因違反毒品危害防制條例
    案件，經本院於94年12月30日以94年度易字第1721號判處有
    期徒刑十月，於95年1 月23日確定；(五)於同年間因違反毒品
    危害防制條例案件，經本院於95年4 月7 日以94年度訴字第
    2905號判處有期徒刑十月，於95年5 月15日確定，前述(四)、
    (五)兩案罪刑，經本院以96年度聲減字第619 號裁定各減為有
    期徒刑五月、五月，應執行有期徒刑九月又十五日，經與前
    述(三)所示之罪刑合併執行，於96年7 月16日執行完畢出監（
    構成累犯）。甲○○又於96年間因違反毒品危害防制條例案
    件，經本院於97年2 月29日以97年度易字第71號判處有期徒
    刑六月，又經本院合議庭於97年7 月24日以97年度簡上字第
    394 號判決上訴駁回，於同日確定，尚待執行中。猶不知悔
    改，復基於施用第二級毒品甲基安非他命之犯意，於97年5
    月12日晚上9 時許，在其位於臺北縣三重市○○街13巷36號
    6 樓之住處，以玻璃球吸食器點火燒烤後吸食煙霧之方式，
    施用第二級毒品甲基安非他命一次。嗣於97年5 月15日晚上
    7 時53分許，在臺北縣三重市○○路○ 段147 號經警定期採
    其尿液送驗結果呈安非他命類陽性反應，而悉上情。
二、案經臺北縣政府警察局三重分局報請臺灣板橋地方法院檢察
    署檢察官偵查起訴，經本院改依簡式審判程序審理。
    理  由
一、訊據被告甲○○於本院審理時對其於上揭時、地施用第二級
    毒品甲基安非他命之犯行，已坦承不諱。又被告經警詢問後
    所採集之尿液經送檢驗結果，呈施用第二級毒品甲基安非他
    命之陽性反應，有臺灣檢驗科技股份有限公司於97年5 月29
    日出具之濫用藥物檢驗報告一件附卷可稽。再者，被告前於
    91年間因違反毒品危害防制條例案件，經本院以91年度毒聲
    字第2817號裁定令入戒治處所施以強制戒治，於92年9 月20
    日執行完畢，有臺灣高等法院被告前案紀錄表附卷可參，是
    被告乃經觀察、勒戒執行完畢釋放後，五年內再犯施用毒品
    之犯行，至為灼然。綜上，足認被告自白與事實相符，罪證
    明確，犯行洵堪認定。
二、查甲基安非他命係毒品危害防制條例第2 條第2 項第2 款所
    列之第二級毒品。核被告所為，係犯毒品危害防制條例第10
    條第2 項之施用第二級毒品罪。被告於施用毒品甲基安非他
    命而持有該毒品之低度行為，應為施用之高度行為所吸收，
    不另論罪。查被告前於(一)91年間因違反毒品危害防制條例案
    件，經本院於91年12月18日以91年度易字第3162號判處有期
    徒刑八月，於92年1 月13日確定；(二)於同年間因違反毒品危
    害防制條例案件，經本院於91年12月18日以91年度訴字第21
    84號判處有期徒刑十月，於92年1 月27日確定；嗣所犯上揭
    二案經本院以92年度聲字第480 號裁定應執行有期徒刑一年
    四月確定，經入監執行後，於93年12月14日假釋出監付保護
    管束，於94年1 月20日保護管束期滿假釋未經撤銷，以已執
    行論；復於(三)94年間因違反毒品危害防制條例案件，經臺灣
    高等法院於94年8 月4 日以94年度上易字第1122號判處有期
    徒刑一年，於同日確定；(四)於同年間因違反毒品危害防制條
    例案件，經本院於94年12月30日以94年度易字第1721號判處
    有期徒刑十月，於95年1 月23日確定；(五)於同年間因違反毒
    品危害防制條例案件，經本院於95年4 月7 日以94年度訴字
    第2905號判處有期徒刑十月，於95年5 月15日確定，前述(四)
    、(五)兩案罪刑，經本院以96年度聲減字第619 號裁定各減為
    有期徒刑五月、五月，應執行有期徒刑九月又十五日，經與
    前述(三)所示之罪刑合併執行，於96年7 月16日執行完畢出監
    ，有臺灣高等法院被告前案紀錄表在卷可按，其於有期徒刑
    執行完畢後五年以內故意再犯本案之罪，係屬累犯，應依刑
    法第47條第1 項之規定加重其刑。爰審酌被告年值青壯，不
    思尋求正當之身心發展，亦不知警惕自持，竟又施用足以導
    致精神障礙、性格異常，甚至造成生命危險之毒品，戕害一
    己之身心健康，對社會治安可能之危害程度非微，惟其於犯
    罪後尚能坦承犯行等一切情狀，量處如主文所示之刑，以示
    懲儆。
據上論斷，應依刑事訴訟法第273 條之1 第1 項、第299 條第1
項前段，毒品危害防制條例第10條第2 項，刑法第11條前段、第
47條第1 項，判決如主文。
本案經檢察官劉仕國到庭執行職務
中    華    民    國    97    年    9     月    11    日
                  刑事第十五庭    法  官  張江澤
以上正本證明與原本無異。
如不服本判決，應於判決送達後10日內，向本院提出上訴狀。
                                  書記官  梁宜庭
中    華    民    國    97    年    9     月    12    日
附錄本案論罪科刑法條全文：
毒品危害防制條例第10條
施用第一級毒品者，處六月以上五年以下有期徒刑。
施用第二級毒品者，處三年以下有期徒刑。


司法院資訊處製作；財團法人民間司法改革基金會備份。
